# 咨询陈版及各位老师以无偿划拨方式处置子公司的会计处理

提问人：KGD789 时间：2019-04-17 14:44:19
A 公司是当地财政局 100% 持股的有限公司，A 分别持股 B80%、C90%、D100%、E60%股权。其中：B是 A在 2017 年 12 月通过同一控制下企业合并持有其股权、C 是 2017 年 5 月非同一控制下企业合并收购而成。现在当地财政局下文，将 A 持有 B80%、C90%无偿划拨给甲。请问，A在合并层面、个别报表层面应如何会计处理？

回答人：chenyiwei
如果划入方甲不在 A 的合并报表范围之内，则：
1 、A 的个别报表层面：按照被划出的股权投资的账面价值依次冲减资本公积（资本溢价）、盈余公积、未分配利润。
2 、A 的合并报表层面：假设不属于 “三去一降一补” 背景下的划转，则 A继续合并 B、C 的报表直到划转完成日，按照截至划转完成日这两家目标公司净资产在A 公司合并报表层面的账面价值（其中对C 是以原购买日的公允价值为基础持续计算到划出日的账面价值）为基础，包含原购买日形成的商誉在内，依次冲减资本公积（资本溢价）、盈余公积、未分配利润。